【裁判字號】    99,訴,2947
【裁判日期】    991126
【裁判案由】    妨害性自主等
【裁判全文】
臺灣板橋地方法院刑事判決              99年度訴字第2947號
公  訴  人  臺灣板橋地方法院檢察署檢察官
被      告  韓許冬
指定辯護人  本院公設辯護人彭宏東
上列被告因妨害性自主案件，經檢察官提起公訴（99年度偵字第
2478號），本院判決如下：
    主  文
韓許冬對於未滿十四歲之女子為性交，處有期徒刑年貳月。又
對於未滿十四歲之女子為性交，處有期徒刑年貳月。應執行有
期徒刑年捌月。
    事  實
一、韓許冬前於民國79年間，因妨害自由案件，經臺灣臺北地方
    法院以79年度易字第482 號判處有期徒刑5 月確定，並於80
    年1 月26日易科罰金執行完畢（於本案不構成累犯）。其於
    97年間，在臺北縣新莊市思賢公園結識蹺家之未成年女子代
    號00000000號（85年8 月生，真實姓名年籍詳卷，下稱A 女
    ），其明知A 女係未滿14歲之女子，竟基於對於未滿14歲之
    女子為性交之犯意，與A 女約定如與之為性行為後，將給付
    性交易對價，嗣A 女應允後，於97年11月17或18日晚間某時
    許，在韓許冬當時位於臺北縣新莊市○○路55 4巷24號2 樓
    居所內，經徵得A 女之同意後，用手撫摸A 女胸部及性器官
    ，並以其性器官進入A 女口腔之方式，與A 女為性交行為1
    次得逞，並給付A 女新臺幣（下同）1,000 元，作為性交易
    之對價；韓許冬於97年11月23日晚間某時許，在臺北縣新莊
    市思賢公園見到A 女後，復另行起意，基於對於未滿14歲之
    女子為性交之犯意，於A 女應允與之為性交易後，在臺北縣
    三重市○○○街89號「湯城汽車旅館」內，經徵得A 女之同
    意後，用手撫摸A 女胸部及性器官，並以其性器官進入A 女
    口腔及以手指進入A 女性器官之方式，與A 女為性交行為1
    次得逞，並給付A 女1,500 元，做為性交易之對價。嗣經警
    執行校訪勤務，發現A 女之言行有異，通知韓許冬於98年1
    月16日14時30分許到案說明，始悉上情。
二、案經臺北縣政府警察局移送臺灣板橋地方法院檢察署檢察官
    偵查起訴。
    理  由
壹、證據能力：
    按刑事訴訟法第159 條第1 項雖規定，被告以外之人於審判
    外之言詞或書面陳述，除法律有規定外，不得作為證據。惟
    同法第159 條之5 第1 、2 項已規定，經當事人於審判程序
    同意作為證據，法院審酌該言詞陳述或書面陳述作成時之情
    況，認為適當者，亦得為證據。當事人、代理人或辯護人於
    法院調查證據時，知有第159 條第1 項不得為證據之情形，
    而未於言詞辯論終結前聲明異議者，視為有前項之同意（指
    同條第1 項之同意作為證據），此乃第159 條第1 項所容許
    ，得作為證據之例外規定之一。經查，本案被告許韓冬、指
    定辯護人及檢察官於言詞辯論終結前，均未就本院所調查之
    證據（含供述及非供述證據）主張有刑事訴訟法第159 條第
    1 項不得為證據之情形，本院復審酌各該證據作成時並無違
    法及證明力明顯過低之瑕疵等情況，認為適當，是本案經調
    查之證據均有證據能力，合先敘明。
貳、實體方面：
一、訊據被告於警詢、偵查及本院審理時對於其有於前揭時、地
    ，分別以上述方式，與A 女為前述性交行為2 次等情坦承不
    諱，此核與被害人A 女指證情節完全相符，並有經被害人A
    女指認之被告正面及上半身照片共3 張在卷可稽，是以，上
    開事實洵堪認定。
二、雖被告另有否認其於與A 女為性交行為時已明知A 女係未滿
    14歲之少女乙事，並辯稱：當時A 女是跟伊說她是國中肄業
    ，伊問她為何沒有讀書，A 女就跟伊說她想去考高中，但實
    際上伊並不知A 女有沒有去考，所以伊知道A 女大約是高中
    的年紀云云。惟查：被告於檢察官偵訊時即已承稱：「97年
    間，在新莊市思賢公園認識A 女，她跟我說她讀頭前國中，
    她當時休學中」、「我知道A 女還是個小朋友，我這樣做我
    很後悔。」等語（見同署99年度偵緝字第2478號偵查卷第33
    頁、第35頁）。參以證人A 女於警詢時係明白證稱：「（問
    ：你如何認識韓許冬？）在新莊市的思賢公園認識的，認識
    一年多。」、「（問：韓許冬是否知悉你的年齡？）他知道
    我就讀國中」等語（見臺灣板橋地方法院檢察署98年度偵字
    第4031號偵查卷第9 頁）；其復於偵訊時證稱：「（問：如
    何認識被告韓許冬？）97年間，在新莊市的思賢公園認識的
    。」、「（問：被告是否知道你的年齡？）我沒有給他看過
    我的身分證件，但我有跟他說我讀頭前國中，所以他知道我
    讀國中。」等語（見同上偵查卷第71頁）；再於99年11月12
    日本院審理時證述稱：「我確實有告訴被告我讀國中，因為
    被告有問我讀哪裡」、「（問：你當時有沒有跟被告講說你
    就讀的實際年級是幾年級？）有的，我是跟他說我當時是就
    讀七年級」、「（問：當時你是屬於國中肄業的狀態？）是
    的，我完全沒有在讀書了。」、「（問：之後與被告見面時
    ，有沒有再討論到年齡、就讀學校的事情？）沒有。」、「
    （問：是否記得被告有問過你，你為何不去考高中，是否還
    記得這件事？）他有問過我」、「我好像回答說我不太喜歡
    去上課」、「（問：所以你也有跟他說你是國中肄業？）是
    」、「（問：你在偵訊時稱你在頭前國中唸書，你有告知被
    告妳是幾年級？）有的，我有明白告訴他我是幾年級，當時
    他問我說我是幾年級，我說我現在七年級」、「（問：你所
    謂的中輟，是否有到學校註冊、然後蹺課，所以你是有到學
    校註冊？）是，但三天沒去學校，然後就被學校列為中輟。
    」、「（問：你剛剛所稱後來又回去上課，後來大概是指什
    麼時候？是與被告第一次見面後多久？）第一次見面後沒有
    幾天。」、「我確實有跟被告講說我是七年級，我認識被告
    時，是我國小六年級畢業剛要升國一的那個暑假，我現在是
    國中三生級學生。」等語綦詳（見本院卷第37至39頁），而
    證人A 女於本院審理時雖仍未滿16歲，惟經本院直接審理得
    見其對於檢察官及指定辯護人詰問之問題均能明白辨識並清
    晰陳述，且陪同證人A 女到庭之臺北縣政府家庭暴力暨性侵
    害防治中心組員江婉綾陳稱：經與A 女之父親聯絡過，其並
    沒有提過要向被告求償，僅稱尊重司法判決等語（見本院卷
    第39頁反面），則衡情證人A 女自無需昧於事實、度量利害
    關係而為不實陳述之理，應認證人A 女前揭證述情節為真實
    ，足堪採為憑信。是以，被告所辯無非臨訟卸責之詞，殊難
    採信，應認被告與證人A 女為前述性交行為之前，即已明知
    證人A 女係就讀國中一年級，且依其智識程度應可據此推算
    得知證人A 女確為未滿14歲之女子無誤。本案事證明確，被
    告犯行洵堪認定，應依法論科。
三、核被告所為，係犯刑法第277 條第1 項之對於未滿14歲之女
    子為性交罪。至被告雖係與未滿16歲之女子為性交易，然依
    兒童及少年性交易防制條例第22條第1 項之規定，此部分應
    依上開刑法之規定處罰，該條例並無罰則之規定，併此指明
    。又被告前後所為2 次對於未滿14歲之女子為性交罪，犯意
    各別，行為互殊，應予分論併罰。而被告所犯刑法第227 條
    第1 項之對於未滿14歲之女子為性交罪，雖係對於未滿18歲
    之少年故意犯罪，然因該罪已將「對於未滿14歲之男女」列
    為犯罪構成要件，亦即已就被害人之年齡設有特別規定，自
    無庸再依兒童及少年福利法第70條第1 項之規定，加重其刑
    ，併此敘明。爰審酌被告有前揭事實欄所載前科，此有臺灣
    高等法院被告前案紀錄表在卷可稽，素行非佳、其智識程度
    、生活狀況、及犯罪之手段，其明知A 女係仍在發育中之少
    女，對於男女之事尚屬懵懂階段，竟以金錢誘惑，使A 女與
    之進行性交易，足以影響A 女身心健康之正常發展，造成A
    女價值觀之混淆，應予非難，兼衡其犯後僅係對於其是否明
    知A 女為未滿14歲乙節有所爭執，而承認其餘大部分犯行等
    一切情狀，量處如主文所示之刑，並定其應執行之刑，以資
    懲儆。
據上論斷，應依刑事訴訟法第299 條第1 項前段，刑法第227 條
第1 項、第51條第5 款 ，判決如主文。
本案經檢察官劉文瀚到庭執行職務。
中    華    民    國    99    年    11    月    26    日
                  刑事第十三庭  審判長法  官  林淑婷
                          
                                      法  官  陳姵君
                                              
                                      法  官  陳昭筠         
如不服本判決，應於判決送達後10日內敘明上訴理由，向本院提
出上訴狀 (應附繕本) ，上訴於臺灣高等法院。其未敘述上訴理
由者，應於上訴期間屆滿後20日內向本院補提理由書「切勿逕送
上級法院」。
                                      書記官  莊川億
中    華    民    國    99    年    11    月    29    日

附錄本案論罪科刑法條  
中華民國刑法第二百二十七條
對於未滿十四歲之男女為性交者，處三年以上十年以下有期徒刑
。
對於未滿十四歲之男女為猥褻之行為者，處六個月以上五年以下
有期徒刑。
對於十四歲以上未滿十六歲之男女為性交者，處七年以下有期徒
刑。
對於十四歲以上未滿十六歲之男女為猥褻之行為者，處三年以下
有期徒刑。
第一項、第三項之未遂犯罰之。

司法院資訊處製作；財團法人民間司法改革基金會備份。
